臺灣宜蘭地方法院交通事件裁定　　　　 93年度交聲字第162號
移送機關　　交通部公路總局台北區監理所宜蘭監理站
異　議　人　丙○○
上列受處分人因違反道路交通管理處罰條例案件，對於交通部公
路局臺北區監理所宜蘭監理站93年11月25日所為之處分（宜監字
第裁43-Q00000000號），聲明異議，本院裁定如下：
    主  文
異議駁回。
    理  由
一、異議意旨略以：異議人即受處分人雖確於民國93年8 月5 日
    下午6 時35分許騎乘PPL-230 號機車沿宜蘭縣宜蘭市○○路
    右轉舊城南路，但並無違規闖紅燈之行為，竟遭警員攔檢，
    其掣開之舉發違反道路交通管理事件通知單（下稱通知單）
    內容因與事實不符，警員又告知可以不要簽收，異議人始拒
    收通知單。再者，本件裁決並未依規定通知異議人陳述意見
    ，遽然寄達裁決書，違反正當法律程序，為此聲明異議，請
    依法撤銷原處分等語。
二、經查：
（一）按汽車駕駛人，行經有燈光號誌管制之交岔路口闖紅燈者
      ，處新臺幣（下同）1,800 元以上5,400 元以下罰鍰，道
      路交通管理處罰條例第53條第1 項定有明文。又違反道路
      交通管理事件統一裁罰標準及處理細則第 11條第1 項第1
      款復明定：行為人有本條例之情形者，應填製舉發違反道
      路交通管理事件通知單，並於被通知人欄予以勾記，其通
      知聯依下列規定辦理：一、當場舉發者，應填記駕駛人或
      行為人姓名、性別、出生年月日、地址、
      及車主姓名、地址、車牌號碼、車輛種類。被查獲之駕駛
      人或行為人為受處分人時，應將該通知單填記後交付該行
      為人簽名或蓋章收受之；拒絕簽章者，並記明其事由，視
      為已收受。
（二）本件異議人於上揭時地，騎乘機車，因違規闖紅燈而經警
      掣開舉發通知單，但異議人因拒絕簽收該通知單，故由警
      在通知單上註明「拒簽」、「已告知違規事實及應到案日
      期、處所」、「應到案日期93年8 月20日前」字樣等情，
      有警掣通知單1 紙存卷可查。是依照上開說明，暨道路交
      通管理處罰條例第8 條第1 項第1 款、第3 項及同條例第
      9 條第1 項等規定，可知掣單警員因認異議人違規闖紅燈
      而對異議人掣發通知單，並在通知單各欄位載明駕駛人（
      即異議人）姓名、性別、出生年月日、地、
      碼及車主姓名、地址、車牌號碼、車輛種類，及違規時、
      地、違規事實，更在收受通知聯者簽章欄內註明「拒簽」
      字樣，即使異議人拒絕簽收通知單，依照上開規定，視為
      業已收受。是本件通知單製發程序，並無違法及不當之處
      。
（三）再查，道路交通管理處罰條例第8 條第2 項雖規定：處罰
      於裁決前，應給予違規行為人陳述之機會；違反道路交通
      管理事件統一裁罰基準及處理細則第43條第1 項雖規定：
      違反道路交通管理事件之裁決，應參酌舉發違規事實、違
      反情節、稽查人員處理意見及被處分人之陳述，依基準表
      裁處，不得枉縱或偏頗。然本件係屬異議人拒絕簽收通知
      單，而經法律視為業已收受，已如前述，異議人應依單載
      應到案日期到案聽候裁決，並於聽候裁決前陳述自己之意
      見以供裁決單位參酌。異議人逾應到案日期未到案陳述意
      見，裁決單位因而作成裁決，亦無違反前開規定。
（四）證人即本件掣單舉發之警員甲○○到庭結稱：當日與另一
      警員站在舊城南路靠近泰山路口舊縣府的前面，取締交通
      違規，異議人騎機車走泰山路右轉舊城南路，該路口號誌
      是泰山路紅燈，舊城南路是綠燈，為一個十字路口，沒有
      左右轉或直行專用號誌等語，核該路口既非多時相交岔路
      口，警員於右轉路口專事取締交通違規，應較無誤判的可
      能。證人即異議人之女乙○○到庭證稱：頭上燈號為綠燈
      ，媽媽沒有闖紅燈等語。然證人乙○○年僅11歲，且為異
      議人之女，其證詞難期待客觀公允；執勤警員與異議人間
      ，素不相識更無怨懟抑或過節存在，衡情衡理皆無設詞誣
      攀之必要，其具結後之證詞與異議人女兒所述相比，應仍
      以證人甲○○所述較為可採，從而，異議人於舉發時地違
      規闖紅燈之事實，應屬明確。
（五）基上，本院經查並無任何證據足資證明掣單警員於舉發過
      程中，有何捏造事實違法取締之情事，且交通警員掣單舉
      發違反道路交通管理處罰條例所列之違規事實，乃公務員
      基於職務上權力，依法就特定之具體事件所為具公法上效
      果之單方行政行為，且基於公務員為公法上行為具有公信
      力之原則，該單方行政行為應可被推定為真正，據以依法
      處分之事實亦可認定為正確無誤，此項公信原則，即立法
      者賦予行政機關制定違反道路交通事件統一裁罰標準及處
      理細則，使執勤警員得當機處分，以達維護交通秩序及安
      全之行政目的。故本件執勤警員本其維護交通秩序、安全
      職責所為之舉發，自應受到合法、正確之推定。異議人因
      違規闖紅燈為警掣單舉發，原處分機關亦援引首開規定裁
      處罰鍰4,500 元並依道路交通管理處罰條例第63條記違規
      點數3 點，核無不當，異議為無理由，應予駁回。
據上論斷，應依道路交通案件處理辦法第19條，裁定如主文。
中　　華　　民　　國　　94　　年　　2 　　月　　2   　日
                    臺灣宜蘭地方法院交通法庭
                            法　官  郭淑珍
以上正本證明與原本無異。
如不服本裁定，應於裁定送達後5日內向本院提出抗告狀。（需
附繕本）
                            書記官  林秀麗
中　　華　　民　　國　　94　　年　　2 　　月　　3 　　日
